臺灣高等法院臺南分院民事裁定
111年度抗字第52號
抗  告  人  同泰資產管理有限公司
法定代理人  簡昭政  
上列抗告人因與相對人許心旖（原名許秋連）、陳宗輝間請求返
還借款強制執行聲明異議事件，對於中華民國111年3月31日臺灣
臺南地方法院111年度執事聲字第26號所為裁定提起抗告，本院
裁定如下： 
    主  文
抗告駁回。
抗告程序費用由抗告人負擔。
    理  由
一、本件異議及抗告意旨略以：原裁定以抗告人所補正登報資料
    ，形式上無從審認本件債權讓與業經合法通知債務人為由，
    駁回抗告人之強制執行聲請，然抗告人聲請本件執行開始迄
    今，歷時半年，已完成指界、測量、鑑價等程序，並已繳納
    相關執行費用新臺幣17,630元，如逕為駁回，影響抗告人權
    益甚鉅。再者，債權讓與已合法通知債務人，抗告人已遵期
    提出執行法院要求之登報資料，因作業疏失，提供之登報資
    料漏載部分頁面，使執行法院誤會債權讓與未合法通知，與
    強制執行法第30條之1準用民事訴訟法第249條第1項第6款逾
    期不補正裁定駁回之規定並不相符，抗告人並非逾期不補正
    ，僅補正資料有所缺漏，且未收到執行處以書面或電話通知
    補正資料有違誤，執行法院駁回抗告人強制執行之聲請，顯
    失公平，爰提起抗告，請求廢棄原裁定等語。
二、按執行名義成立後，債權人將其債權讓與第三人，該第三人
    為強制執行法第4條之2第1項第1款所稱之繼受人，雖得以原
    執行名義聲請強制執行，惟民法第297條第1項既明定債權之
    讓與，非經讓與人或受讓人通知債務人，對於債務人不生效
    力，則債權受讓人於該項讓與對債務人生效前，自不得對債
    務人為強制執行。是債權受讓人依強制執行法第4條之2規定
    ，本於執行名義繼受人之身分聲請強制執行者，除應依同法
    第6條規定提出執行名義之證明文件外，對於其為適格之執
    行債權人及該債權讓與已對債務人發生效力等合於實施強制
    執行之要件，亦應提出證明，併供執行法院審查，始屬適法
    。次按債權人之強制執行聲請，有不合程式或不備其他要件
    者，執行法院應以裁定駁回之。但其情形可以補正者，應定
    期間先命補正。因逾期未補正經裁判駁回後，不得再為補正
    ，強制執行法第30條之1準用民事訴訟法第249條第1項第6款
    、第3項定有明文。
三、經查：
　㈠抗告人持債權人為寶華商業銀行股份有限公司（下稱寶華銀
    行）之臺灣臺中地方法院96年度執字第44678號債權憑證為
    執行名義，主張寶華銀行將該債權憑證所示債權讓與通寶資
    產管理股份有限公司（下稱通寶公司），通寶公司又將該債
    權讓與元大國際資產管理股份有限公司（下稱元大資產公司
    ），元大資產公司再將該債權轉讓與抗告人，是其為債權之
    受讓人，向原審法院民事執行處（下稱執行處）聲請強制執
    行相對人之財產（原審法院110年度司執字第55028號返還借
    款執行事件），然債權人聲請執行時，並未提出寶華銀行與
    通寶公司間之債權讓與事實通知債務人許心旖即許秋連、陳
    宗輝之證明，故執行處於民國111年2月21日通知命抗告人於
    5日內提出上開債權讓與事實通知之證明文件，並於同月24
    日送達抗告人，惟抗告人於同年3月3日具狀陳報之債權讓與
    事實通知之報紙公告，係寶華銀行讓與「通用商業資融國際
    有限公司」之公告（執行卷內抗告人書狀檢附之報紙影本）
    ，並非寶華銀行讓與通寶公司之讓與通知證明，故執行處以
    抗告人逾期未補正上開事項為由，駁回抗告人之強制執行聲
    請。
　㈡經核，抗告人以其為受讓執行名義之債權人身分聲請強制執
    行，除應提出執行名義之證明文件外，對於其為適格之執行
    債權人及該債權讓與已對債務人發生效力等合於實施強制執
    行之要件，亦應提出相關證明供執行處審查，無論執行程序
    進行程度，執行處對於強制執行之聲請是否符合程式，須依
    職權審認，執行處命抗告人補正後，遵期提出正確、完整之
    補正資料，為抗告人之程序上義務，是抗告人未提出正確之
    債權讓與通知證明，即相當於未於期限內補正，執行處先前
    已命補正，毋須再另為通知，其以抗告人逾期未補正相關證
    明文件為由，駁回強制執行聲請，並無違誤。抗告人主張執
    行法院應再行通知、駁回聲請顯失公平云云，均不可採。
　㈢又抗告人雖於聲明異議時，另行提出寶華銀行將債權讓與通
    寶公司之報紙公告（執事聲卷第19-20頁），惟依強制執行
    法第30條之1準用民事訴訟法第249條第3項規定，並參照該
    第3項之立法意旨略以：「...為免原告率予輕忽，應使未盡
    此項義務之不利益歸其承受，明定於經裁判駁回後，不得再
    為補正，亦即不得於抗告或上訴程序為補正。」抗告人逾期
    未補正經執行處駁回強制執行之聲請後，不得於異議或抗告
    程序再為補正，抗告人嗣於異議程序所為之補正，亦不合法
    。從而，執行處駁回抗告人之強制執行聲請，原裁定駁回異
    議，依法均無違誤。抗告意旨指摘原裁定不當，求予廢棄，
    為無理由，應予駁回。
四、據上論結，本件抗告為無理由，爰裁定如主文。
中　　華　　民　　國　　111 　年　　6 　　月　　29　　日
　　              民事第一庭    審判長法  官  翁金緞

                                      法  官  黃瑪玲 

                                      法  官  蔡孟珊
上為正本係照原本作成。
本裁定除以適用法規顯有錯誤為理由外，不得再抗告。如提再抗
告，應於收受送達後十日內向本院提出再抗告狀（須附繕本），
並繳納再抗告費新台幣一千元。
提起再抗告應委任律師或具有律師資格之人之委任狀；委任有律
師資格者，另應附具律師資格證書及釋明委任人與受任人有民事
訴訟法第466條之1第1項但書或第2項所定關係之釋明文書影本。
中　　華　　民　　國　　111 　年　　6 　　月　　29　　日

                                      書記官  徐振玉
【附註】
民事訴訟法第495條之1第2項準用同法第466條之1第1、2項規定
：
⑴對於第二審判決上訴，上訴人應委任律師為訴訟代理人。但上
  訴人或其法定代理人具有律師資格者，不在此限。
⑵上訴人之配偶、三親等內之血親、二親等內之姻親，或上訴人
  為法人、中央或地方機關時，其所屬專任人員具有律師資格並
  經法院認為適當者，亦得為第三審訴訟代理人。
民事訴訟法第466條之2第1項：
  上訴人無資力委任訴訟代理人者，得依訴訟救助之規定，聲請
  第三審法院為之選任律師為其訴訟代理人。